# 求助陈版主，其他收益与营业外收入的判断

提问人：liuweisheng 时间：2019-12-16 08:05:28
A 公司为企业，建了商城并举办节目。
本公司举办文化节暨非遗戏曲展演交流会，届时邀请名人举行经典戏曲演出，并开展系列非遗戏曲交流活动，市委、市政府同意给予工作支持及资金补助。
此部分资金计入其他收益还是营业外收入，谢谢老师解惑。

回答人：chenyiwei
根据政府补助准则解读：“政府补助准则不对 “日常活动” 进行界定。通常情况下，若政府补助补偿的成本费用是营业利润之中的项目，或该补助与日常销售等经营行为密切相关（如增值税即征即退等），则认为该政府补助与日常活动相关。”。
就主帖中案例而言，由于相关支出属于计入营业成本或者管理费用的支出，故应当认为与日常活动相关，相关补助可以计入其他收益。